DATA SCIENTIST

+56 9 7765 3590 +56 9 8693 9261

pablolazo.g@gmail.com

in pablo-lazo

pablolazog.com

Ingeniero Civil Industrial, especializado en Ciencia de Datos, con más de 10 años de experiencia en diversos ámbitos vinculados al control de gestión y reportería.

Cuento con buenas habilidades interpersonales y fluidez en el uso del idioma inglés, demostrado en la coordinación de equipos de trabajo en Francia y Alemania.

Analítico y autodidacta, con interés en resolución de problemas complejos como lo demuestran los años de trabajo en minería y proyectos de financimiento público/privado.

EXPERIENCIA LABORAL

ANALISTA SENIOR CONTROL DE COSTOS

Techint S.A. @ Quebrada Blanca | Taprapacá, Iquique | Abril 2021 - a la fecha

Funciones de control de costos para proyecto de construcción de ductos para minera quebrada Blanca, similar a experiencia 2021- 2016.

DIRECTOR DE FINANZAS Y OPERACIONES

ATAMOS Tec | Santiago | 2018 - 2019

ATAMOSTEC es una iniciativa público-privada para desarrollar tecnologías solares fotovoltaicas adaptadas al Desierto de Atacama, con un presupuesto total estimado de \$15.000M.

- Responsable de la formulación presupuestaria del proyecto, y ejecución de control de costos y gastos nacionales e internacionales
- Responsable de reportabilidad y visualización de data financiera y operativa del proyecto para los distintos stakeholders.
- Responsable de modelamiento e implementación de procesos financieros y operativos para estandarización de la gestion operativa.
- Responsable de coordinación de equipos de trabajo en Chile, Francia, Alemania. Gestión y desarrollo de convenios de coejecución del proyecto en los idiomas requeridos (inglés y español).
- Logros: firma de convenios de coejecución de socios extranjeros (CEA INES (FR), Fraunhofer (GER)); importación de primeros módulos solares bifaciales y su instalación exitosa en el desierto.

GESTOR OPERATIVO DE PROYECTOS

Dirección de Innovación, Universidad de Chile | Santiago | 2016 - 2018

Proyecto de Mejora Institucional Innovación Basada en Ciencia (PMI MINEDUC, monto aprox. \$300M):

- Encargado de control de gestión operativo sobre adquisiciones del proyecto (servicios, compras).
- Encargado de coordinación con ejecutivo MINEDUC responsable de la supervisión del desarrollo del proyecto.

GESTOR OPERATIVO DE PROYECTOS

Dirección de Innovación, Universidad de Chile | Santiago | 2016 - 2018

Proyecto Oficina de Transferencia y Licenciamiento (monto aprox. \$180M), y HUB de Transferencia Tecnológica (monto aprox. \$1.800M):

- Encargado de reformulación presupuestaria del proyecto.
- Encargado de gestión operativa del proyecto, su reportabilidad y visualización de data operativa, económica y financiera.
- Coordinación con ejecutivo CORFO encargado de supervisión del proyecto.

INGENIERO DE PLANIFICACIÓN Y CONTROL DE PROYECTOS/COSTOS

Techint S.A. | Antofagasta | 2012 - 2016

Proyecto de mantenimiento mecánico de plantas concentradoras y área seca de planta de óxidos. Facturación total proyecto aprox. USD 50M.

- Responsabilidades hacia el cliente (Minera Escondida):
 - Responsable de reportabilidad mensual y visualización de data de gestión del proyecto (seguridad, costos, hH).
 - Responsable de formulación, presentación y gestión de cobro de estados de pago, y posterior gestión de facturación.
 - Desarrollo de informes de productividad en terreno (captura, sistematización y presentación de data).
- Responsabilidades hacia cliente interno:
 - Generación de informes de proyecciones económicas anuales, bianuales y quinquenales, y reportabilidad mensual del Proyecto en Sistema SAP (módulos de finanzas y control)
 - o Formulación de presupuestos para servicios adicionales al contrato principal.
 - o Importación y manejo de data SAP para reportes a solicitud de gerencia general.

EDUCACIÓN

DIPLOMADO EN CIENCIA DE DATOS

Pontificia Universidad Católica Abril 2021 - al presente

INGENIERO CIVIL INDUSTRIAL

Universidad de Santiago 2000-2006

MAGÍSTER INFORMÁTICA (E) -

Especialización en optimización Universidad de Santiago 2008-2010

HABILIDADES

- Comunicación efectiva
- Cultura de feedback
- Proactividad frente al autoaprendizaje
- Python programming for Data Science: numpy, pandas, bokeh, SQL, scikit-learn, matplotlib, seaborn.
- Machine Learning
- Data Visualization

EXTRA

Entusiasta de los juegos de tablero cooperativos que promueven pensamiento estratégico y analítico.